【裁判字號】    99,易,17
【裁判日期】    990201
【裁判案由】    竊盜
【裁判全文】
臺灣桃園地方法院刑事判決                99年度易字第17號
公  訴  人  臺灣桃園地方法院檢察署檢察官
被      告  甲○○
上列被告因竊盜等案件，經檢察官提起公訴（98年度偵字第
24976 、24441 、26742 、27451 號），本院於準備程序進行中
，被告就被訴之事實為有罪之陳述，經告知被告簡式審判程序之
旨，並聽取當事人之意見後，裁定進行簡式審判程序，判決如下
：
    主  文
甲○○攜帶兇器竊盜，共肆罪，各處有期徒刑柒月，扣案鋼鋸貳
支沒收。又服用酒類，不能安全駕駛動力交通工具而駕駛，共
罪，各處拘役伍拾玖日，如易科罰金，以新臺幣壹仟元折算壹日
。應執行有期徒刑貳年及拘役壹佰貳拾日，拘役部分如易科罰金
，以新臺幣壹仟元折算壹日，扣案鋼鋸貳支沒收。
    事  實
一(一)甲○○本於自己不法所有意圖之竊盜犯意，於民國98年11月
    6 日上午10時許，持其所有客觀足為兇器之鋼鋸2 支，在桃
    園縣龜山鄉○○路○ 段17.5公里處附近處之人行道旁，將桃
    園縣龜山鄉公所所有之白鐵欄杆1 具截鋸拆下竊取得手，再
    於同日下午3 時許載運至桃園縣龜山鄉○○路上之資源回收
    場變賣得款新台幣（下同）1,100 元後供己花用；復本於自
    己不法所有意圖之竊盜犯意，於同年月7 日上午10時許，再
    持上開鐵鋸2 支，於同樣地點，將桃園縣龜山鄉公所所有之
    白鐵欄杆1 具截鋸拆下竊取得手，又徒手拔取該地點附近亦
    屬桃園縣鄉公所所有之鐵製水溝蓋1 具後，再於同日下午3
    時許載運至桃園縣龜山鄉○○路上之資源回收場變賣得款共
    1,700 元後供己花用；另又本於自己不法所有意圖之竊盜犯
    意，於同年月8 日上午10時許，持上開鐵鋸2 支，在同樣地
    點，將桃園縣龜山鄉公所所有之白鐵欄杆1 具截鋸拆下竊取
    得手，再於同日下午3 時許載運至桃園縣龜山鄉○○路上之
    資源回收場變賣得款850 元後供己花用；末又本於自己不法
    所有意圖之竊盜犯意，於同年月9 日中午12時許，持上開鐵
    鋸2 支，在上開地點，將桃園縣龜山鄉公所所有之白鐵欄杆
    1 具（長度187 公分、寬度115 公分、淨重20公斤）截鋸拆
    下竊取得手，又徒手拔取該地點附近亦屬桃園縣鄉公所所有
    之鐵製水溝蓋1 具（長度61公分、寬度65公分、厚度5 公分
    、淨重27.5公斤）後，再將該得手之白鐵欄杆及鐵製水溝蓋
    置放於其所騎乘車號為FDH-849 號重型機車上後，擬將該物
    品載運至桃園縣龜山鄉○○路上之資源回收場變賣，未料途
    中行經桃園縣龜山鄉○○路1 段851 號前時，為警攔檢查獲
    ，而查悉上情，並扣得鐵鋸2支。
  (二)甲○○明知其於98年10月16日中午12時許，在桃園縣龜山鄉
    大湖村大湖公園前某檳榔攤內飲用酒類後，已達不能安全駕
    駛動力交通工具之程度，猶於飲酒後之同日下午1 時20分許
    ，騎乘車號FDH －849 號重型機車擬前往桃園縣龜山鄉○○
    村○○路附近某卡拉OK店內訪友，嗣於同日下午1 時30分許
    ，行經桃園縣龜山鄉○○路2 段與頂湖路交叉路口，為警攔
    檢而當場查獲，經施以酒測結果，發現甲○○呼氣中酒精濃
    度達每公升1.17毫克，始悉上情。復明知其於同年11月2 日
    晚間9 時許，在前開檳榔攤內飲用酒類後，已達不能安全駕
    駛動力交通工具之程度，猶於飲酒後之翌日凌晨1 時38分許
    ，騎乘前開其所使用之重型機車擬返回住處，嗣於同日凌晨
    1 時48分許，行經桃園縣龜山鄉○○路2 段240 巷前之際，
    為警攔檢而當場查獲，經施以酒測結果，發現甲○○呼氣中
    酒精濃度達每公升0.81毫克，始悉上情。又另其於同年月4
    日晚間9 時許，在前開檳榔攤內飲用酒類後，已達不能安全
    駕駛動力交通工具之程度，猶於飲酒後之同日晚間10時10分
    許，騎乘上開其所使用之重型機車擬返回住處，嗣於同日晚
    間10時30分許，行經桃園縣龜山鄉○○路2 段與復興一路交
    叉路口，為警攔檢而當場查獲，經施以酒測結果，發現甲○
    ○呼氣中酒精濃度達每公升0.96毫克，始悉上情。
二、案經桃園縣政府警察局移請暨桃園縣政府警察局龜山分局報
    請臺灣桃園地方法院檢察署檢察官偵查起訴。
    理  由
一、按除被告所犯為死刑、無期徒刑、最輕本刑為3 年以上有期
    徒刑之罪或高等法院管轄第一審案件者外，於第一次審判期
    日前之準備程序進行中，被告先就被訴事實為有罪之陳述時
    ，審判長得告知被告簡式審判程序之旨，並聽取當事人、代
    理人、辯護人及輔佐人之意見後，裁定進行簡式審判程序，
    刑事訴訟法第273 條之1 第1 項定有明文。經核，本件被告
    甲○○所犯係死刑、無期徒刑、最輕本刑為3 年以上有期徒
    刑以外之罪，其於準備程序中就被訴事實為有罪之陳述，經
    法官告知簡式審判程序之旨，並聽取公訴人、被告之意見後
    ，本院爰依首揭規定，合議裁定由受命法官獨任進行簡式審
    判程序，合先敘明。
二、按被告以外之人於審判外之陳述，雖不符同法第159 條之1
    至之4 之規定，而經當事人於審判程序同意作為證據，法院
    審酌該言詞陳述或書面陳述作成時之情況，認為適當者，亦
    得為證據，刑事訴訟法第159 條之5 第1 項定有明文。查本
    件被告及檢察官於審判程序中就下述證據資料屬傳聞證據，
    且不符刑事訴訟法第159 條之1 至之4 之規定者，均同意作
    為證據，而本院審酌各該證據資料作成時之一切客觀情況，
    認為適當，故得為證據。
貳、認定犯罪事實之證據及理由：
一、訊據被告甲○○對於前揭犯罪事實均坦承不諱，就事實欄一
    (一)之犯行核與證人即龜山鄉公所工務課技士鍾權淇證述相符
    （參見臺灣桃園地方法院檢察署98年度偵字第24976 號卷第
    26-28 、48-49 頁），復有扣案之鐵鋸2 支可按，另有被告
    行竊現場、行竊工具及行竊得手財物照片共8 幀及桃園縣龜
    山鄉公所98年12月18日桃龜鄉工字第0980043120號函文1紙
    附卷可稽（參見上開偵卷第24-25 、57頁）；就事實欄一(二)
    之犯行有桃園縣政府警察局道路交通事故當事人酒精測定紀
    錄表3 紙、刑法第一百八十五條之三案件測試觀察紀錄表3
    紙、桃園縣政府警察局汽車駕駛人酒後駕車生理協調平衡檢
    測紀錄卡3 紙、車籍查詢基本資料2 份及證號查詢機車駕駛
    人資料1 紙（分別參見臺灣桃園地方法院檢察署98年度
    24441 號卷第10、12、13、15頁、27451 號卷第14、16、15
    、18、19頁、26742 號卷第14、15、16頁）在卷可佐，堪認
    被告之任意性自白核與事實相符，足以採信，被告犯行至堪
    認定。本件事證已臻明確，被告犯行洵堪認定，應予依法論
    科。
二、按鐵鋸係金屬製品，質硬而銳利，客觀上足以危害他人生命
    、身體之安全，自屬兇器，是核被告就事實欄一(一)所為，係
    犯刑法第321 條第1 項第3 款之攜帶兇器竊盜4 罪；就事實
    欄一(二)係犯刑法第185 條之3 服用酒類不能安全駕駛動力交
    通工具而駕駛罪3 罪。其所犯之攜帶兇器竊盜4 罪間及服用
    酒類不能安全駕駛動力交通工具3 罪間，均屬犯意各別，行
    為互殊，應予分論併罰。另被告所犯之攜帶兇器竊盜4 罪間
    ，時間並未緊接，應予分論併罰，公訴人認屬時地密接，侵
    犯同一法益之接續犯關係，尚有未洽。爰審酌被告不思自食
    其力，恣意行竊公有財物，所為對社會治安及公有財產之危
    害非輕，另又於飲酒達於不能安全駕駛交通工具之情形下，
    仍駕車上路，對於道路往來之人車產生高度危險性，惟於本
    院審理時終知坦承犯行之態度等一切情狀，量處如主文所示
    之刑，並就宣告拘役刑部分，諭知易科罰金之折算標準，以
    資懲儆。扣案之鐵鋸2 支為被告所有，且供攜帶兇器竊盜所
    用之物，業據被告供承在卷，爰依刑法第38條第1 項第2 款
    宣告沒收之。
據上論斷，應依刑事訴訟法第273 條之1 第1 項、第299 條第1
項前段，刑法第321 條第1 項第3 款、第185 條之3 、第41條第
1 項前段、第38條第1 項第2 款、第51條第5 款、第6 款，刑法
施行法第1 條之1 ，判決如主文。
本案經檢察官黃俊華到庭執行職務。
中    華    民    國    99    年    2     月    1     日
                  刑事第五庭  法  官     江春瑩
以上正本證明與原本無異。
如不服本判決應於收受判決後10日內向本院提出上訴書狀，並應
敘述具體理由。其未敘述上訴理由者，應於上訴期間屆滿後20日
內向本院補提理由書( 均須按他造當事人之人數附繕本) 「切勿
逕送上級法院」。
                               書記官    羅婉榕
中    華    民    國    99    年    2     月    1     日
附錄本件論罪科刑法條全文
中華民國刑法第321 條（加重竊盜罪）
犯竊盜罪而有左列情形之一者，處6 月以上、5 年以下有期徒刑
：
一、於夜間侵入住宅或有人居住之建築物、船艦或隱匿其內而犯
    之者。
二、毀越門扇、牆垣或其他安全設備而犯之者。
三、攜帶兇器而犯之者。
四、結夥三人以上而犯之者。
五、乘火災、水災或其他災害之際而犯之者。
六、在車站或埠頭而犯之者。
前項之未遂犯罰之。
中華民國刑法第185條之3
服用毒品、麻醉藥品、酒類或其他相類之物，不能安全駕駛動力
交通工具而駕駛者，處 1 年以下有期徒刑、拘役或科或併科 15
萬元以下罰金。

司法院資訊處製作；財團法人民間司法改革基金會備份。
